【裁判字號】    99,交聲,751
【裁判日期】    990326
【裁判案由】    聲明異議
【裁判全文】
臺灣高雄地方法院交通事件裁定         99年度交聲字第751號
原處分機關  高雄市政府交通局
異  議  人
即受處分人  甲○○
上列異議人因違反道路交通管理處罰條例案件，對於高雄市政府
交通局民國99年1 月28日所為之處分（高市交裁字第裁32-B0000
0000號）聲明異議，本院裁定如下：
    主  文
異議駁回。
    理  由
一、異議意旨略以：異議人即受處分人甲○○（下稱異議人）於
    民國97年5 月2 日21時40分許，駕駛車號ZI-9982 自用小客
    車行經高雄市三民區○○○路235 號前時，因酒後駕車經警
    測得其呼氣酒精濃度檢測值為每公升0.73毫克，為警查獲舉
    發，嗣原處分機關於99年1 月28日依道路交通管理處罰條例
    （下稱本條例）第35條第1 項第1 款，以高市交裁字第裁32
    -B00000000號裁處罰鍰新臺幣（下同）49,500元，然異議人
    上揭交通違規行為，業經臺灣高雄地方法院檢察署檢察官命
    異議人應於緩起訴處分確定後支付國庫35,000元，異議人並
    已支付該35,000元，原處分機關又裁罰異議人49,500元，於
    法不合，爰就上開罰鍰部分，聲請撤銷原處分等語。
二、按受處分人不服道路交通管理處罰條例第8 條所定主管機關
    所為之處罰者，得於接到裁決書之翌日起20日內，向管轄地
    方法院聲明異議；又交通法庭認聲明異議不合法律上之程式
    ，且其不合法律上之程式無從補正者，應以裁定駁回之，道
    路交通管理處罰條例第87條第1 項、道路交通案件處理辦法
    第18條前段分別定有明文。是受處分人自應依法於上開規定
    期間內向法院聲明異議，倘其逾期始行提出異議者，於法即
    有不合，法院自應裁定駁回，合先敘明。
三、異議人於上揭時、地，因有汽車駕駛人酒精濃度超過標準之
    行為，遭警掣單逕行舉發，嗣經高雄市政府交通局於99年1
    月28日以高市交裁字第裁32-B00000000號裁罰異議人49,500
    元，吊扣駕駛執照12個月，並應參加道路交通安全講習等情
    ，為異議人所不爭執，復有高雄市政府警察局97年5 月2 日
    高市警交字第B00000000 號舉發違反道路交通管理事件通知
    單、高雄市政府交通局99年1 月28日高市交裁字第裁32-B00
    000000號違反道路交通管理事件裁決書在卷可按（見本院卷
    第11頁、第12頁），堪以認定。又上開裁決書於99年1 月28
    日開立後，係於99年2 月3 日由郵政機關送達異議人位於高
    雄市鼓山區○○○路247 巷15弄37號12樓之住處，並經異議
    人住處之管理員代為收受之事實，有送達證書乙紙附卷足證
    （見本院卷第10頁），是本件裁決書於99年2 月3 日業已合
    法送達予異議人之事實，亦堪認定，故原處分機關之裁決書
    已於99年2 月3 日發生送達效力。又異議人住所地在高雄市
    ，依司法院所發布之「法院訴訟當事人在途期間標準」第4
    條第1 款第1 目之規定，不須加計在途期間，故異議人如欲
    聲明異議，應於接到裁決書之翌日起20日內，即於99年2 月
    23日（星期二）以前提出。惟異議人遲至99年3 月8 日始向
    本院遞狀聲明異議，此有聲明異議狀上之本院收狀時間章在
    卷為憑（見本院卷第1 頁）。是以，異議人聲明異議顯已逾
    20日之法定不變期間，參照上揭法律規定及說明意旨，異議
    人本件聲明異議於法未合，自應由本院裁定駁回。
四、據上論斷，應依道路交通管理處罰條例第87條第1 項、道路
    交通案件處理辦法第18條前段，裁定如主文。
中    華    民    國    99    年    3     月    26    日
                  交通法庭    法  官  王參和
以上正本證明與原本無異。
如不服本裁定，應於收受送達後5 日內向本院提出抗告狀。
中    華    民    國    99    年    3     月    26    日
                              書記官  葉祝君

司法院資訊處製作；財團法人民間司法改革基金會備份。
